【裁判字號】    89,易,1651
【裁判日期】    891226
【裁判案由】    詐欺
【裁判全文】
台灣台中地方法院刑事判決                        八十九年度易字第一六五一號
    公  訴  人  臺灣臺中地方法院檢察署檢察官
    被      告  乙○○
右列被告因詐欺案件，經檢察官提起公訴（八十九年度偵續字第九三號），本院判決
如左：
    主  文
乙○○以詐術得財產上不法之利益，處有期徒刑月。
    事  實
一、乙○○之兄羅嘉斌於民國八十六年二月一日因向甲○○租用車牌號碼ＯＺ－九七
    一號計程車一部，約定每日租金新台幣（下同）七百五十元，後因羅嘉斌積欠租
    金三萬六千七百五十元，甲○○遂將該計程車收回；詎乙○○明知其經濟狀況不
    佳，無支付能力，竟意圖為自己不法之利益，於八十六年八月二十五日至甲○○
    住所，表示願負責清償其兄羅嘉斌前所積欠之租金，而請求甲○○以同一出租條
    件將該計程車出租予伊，致甲○○誤以為其有支付能力而陷於錯誤，出租前開計
    程車與乙○○，惟乙○○自租得該計程車起，即未支付租金，自八十六年八月二
    十五日起，至同年十一月十五日止，共積欠甲○○六萬二千二百五十元皆未清償
    。嗣甲○○發現乙○○另將該計程車讓與他人駕駛圖利，而欲取回該計程車時，
    均遍尋無著，且乙○○亦置之不理，甲○○始知受騙。
二、案經甲○○告訴臺灣臺中地方法院檢察署檢察官偵查起訴。
    理  由
一、訊據被告乙○○矢口否認有何詐欺犯行，辯稱：僅有承諾在經濟許可之範圍內願
    負責清償兄長羅嘉斌前欠之租金，且自承租本件計程車之日起，即有支付租金，
    嗣因母親臥病在床，為照顧母親，未外出營業，致收入減少而無法支付車租。該
    計程車是其與兄長羅嘉斌共同使用，並未租與他人圖利云云。惟查，右揭事實業
    據告訴人甲○○於偵查中指訴歷歷及告訴人之父楊准端於本院審理中陳述綦詳，
    且若非被告向告訴人承諾願代為清償其兄所租欠之租金債務，依常情，告訴人應
    無可能在被告之兄羅嘉斌積欠其三萬餘元後，再將該計程車租與被告使用，況依
    偵查卷附之被告所簽立保證償還其兄羅嘉斌所欠租金之單據以觀，被告於承擔債
    務時，並未附任何條件，足見告訴人應係在誤信被告會代償其兄羅嘉斌所欠租金
    之情況下，始答應將該計程車租予被告使用。次查，被告雖辯稱其自租車之日起
    ，即有支付車租云云，然為本件實際出租該計程車予被告之告訴人父親楊准端所
    否認，而被告就其所辯復未能提出證據以供調查，是其上開所辯，委係圖卸之詞
    ，不足採信。再查，告訴人甲○○出租客戶之計程車，有換機油之特約廠商，而
    被告所租用之計程車曾於八十六年九月十五日、同月三十日、十月十六月、十一
    月八日、十一月二十五日前往特約廠商處換機油，觀偵查卷內所附簽帳單上「乙
    ○○」之簽名，被告坦承八十六年九月十五日及三十日二紙簽帳單上之簽名並非
    其所為，而辯稱係其兄羅嘉斌所簽立云云，然觀該二紙簽帳單上「乙○○」之簽
    名筆跡，參照被告所承認為羅嘉斌與告訴人所成立之和解書上羅嘉斌所代簽「乙
    ○○」之字跡以觀，二者筆跡顯然不同，足認該二紙簽帳單並非羅嘉斌所簽立，
    而係不詳姓名之人以被告乙○○之名義所簽，益徵告訴人所指被告係將車子讓與
    他人使用圖利等情，堪予採信；此外，復有被告所簽立保證償還其兄羅嘉斌欠款
    之單據影本、租車約定承諾切結書影本、租賃車契約影本、本票影本各一份附卷
    可稽，事證明確，被告犯行洵堪認定。
二、查被告乙○○係施用詐術，使告訴人陷於錯誤而將該計程車租予被告使用，被告
    因而獲取使用該計程車營業之利益，核其所為，係犯刑法第三百三十九條第二項
    之詐欺得利罪。爰審酌被告之素行、犯罪之動機、手段、所生損害、犯罪後態度
    未具悔意及尚未賠償告訴人之損失等一切情狀，量處如主文所示之刑。
據上論斷，依刑事訴訟法第二百九十九條第一項前段，刑法第三百三十九條第二項、
第一項，罰金罰鍰提高標準條例第一條前段，判決如主文。
中      華      民      國    八十九    年     十二     月    二十六    日
                                臺灣臺中地方法院刑事第四庭
                                    法  官  許 月 馨
右正本證明與原本無異。
如不服本判決，應於送達後十日內向本院提出上訴狀 （須附繕本） ，上訴於台灣高
法院台中分院。
                                    書記官
中      華      民      國    八十九    年     十二     月    二十六    日
附錄法條：
刑法第三百三十九條：
意圖為自己或第三人不法之所有，以詐術使人將本人或第三人之物交付者，處五年以
下有期徒刑、拘役或科或併科一千元以下罰金。
以前項方法得財產上不法之利益或使第三人得之者，亦同。
前二項之未遂犯罰之。


司法院資訊處製作；財團法人民間司法改革基金會備份。
